臺灣彰化地方法院民事判決
110年度訴字第194號
原      告  林○峻（真實姓名、地址詳卷）    
法定代理人  林○華（真實姓名、地址詳卷）
            鄭○文（真實姓名、地址詳卷）    
訴訟代理人  陳才加律師
被      告  陳○銨（真實姓名、地址詳卷）
兼法定代理  
人          陳○雄（真實姓名、地址詳卷）    
            謝○君（真實姓名、地址詳卷）    
共      同
訴訟代理人  范其瑄律師
            陳怡君律師
上列當事人間請求損害賠償事件，本院於民國110年12月2日言詞
辯論終結，判決如下：
    主      文
原告之訴及假執行之聲請均駁回。
訴訟費用由原告負擔。
    事實及理由
一、原告主張：
（一）原告與被告陳○銨是彰化縣彰化市泰和國民小學（下稱泰
      和國小）之學生，於民國109年4月9日泰和國小第2節下課
      休息時間，原告與其他學童至泰和國小之大門口廣場活動
      時，被告陳○銨亦手持足球步行至該處，然被告陳○銨竟無
      視斯時為下課期間，尚有其他學童於該廣場活動，仍將足
      球以腳踢出，適有原告及其他學童經過，原告即遭被告陳
      ○銨所踢出之足球絆倒，致受有左側遠端橈骨尺骨骨折、
      右側遠端橈骨骨折等傷害（下稱系爭事故），嗣並經彰化
      基督教醫療財團法人彰化基督教醫院施以3次鋼板固定手
      術。又因被告陳○銨於系爭事故發生時為未滿20歲之限制
      行為能力人，並具識別能力，則被告陳○銨之法定代理人
      即被告陳○雄、謝○君自應同負連帶損害賠償責任。因此，
      原告茲依民法第184條第1項前段、第193條第1項、第195
      條第1項前段、第187條第1項前段之規定，請求被告陳○銨
      、陳○雄、謝○君（下稱陳○銨等3人）連帶賠償醫療費新臺
      幣（下同）32萬2,287元、看護費6萬4,400元、慰撫金50
      萬元。
（二）並聲明：被告陳○銨等3人應連帶給付原告88萬6,687元，
      及自起訴狀繕本送達翌日起至清償日止，按週年利率百分
      之5計算之利息；願供擔保，請准宣告假執行。　
二、被告陳○銨等3人抗辯：
（一）系爭事故地點除有被告陳○銨、原告外，尚有許多其他學
      童在附近踢球、跑步，又泰和國小網站並無不得於系爭事
      故地點嬉戲、運動之規定或注意事項，且泰和國小亦會讓
      學童在系爭事故地點進行玩跳房子、跆拳道、體操、舞蹈
      、直排輪等活動，足認泰和國小並未對在系爭事故地點進
      行之活動加以約束，故被告陳○銨在系爭事故地點踢足球
      並無須遵守注意義務；另泰和國小未曾表示不得於系爭事
      故地點運動，反而是在系爭事故地點舉辦多項運動，則系
      爭事故發生時僅9歲之被告陳○銨得否知曉，進而遵守系爭
      事故地點之注意義務，誠屬有疑；再者，當被告陳○銨放
      手讓足球落下時，被告陳○銨視野前方並無其他人，且原
      告斯時亦未在被告陳○銨之視線範圍內，故此時被告陳○銨
      踢球之行為應在可容許危險之範圍內，嗣原告才以極快之
      速度跑至被告陳○銨正前方，兩者間僅相差1秒，依被告陳
      ○銨之年齡，被告陳○銨之反應力、身體協調力、速度既均
      不如成年人，要求被告陳○銨於短短1秒意識到「前方有人
      」、「阻止球滾出去」實無期待可能性，即被告陳○銨已
      不可能為避開原告而停止踢球動作，故被告陳○銨就原告
      跌倒之發生並不具可歸責性。從而，被告陳○銨並無過失
      。　　
（二）被告陳○銨第1次踢球是踢空，且足球從被告陳○銨胸口處
      放下後即向前滾動，故被告陳○銨並未踢出足球觸碰到原
      告，原告應是自行摔倒，因此，被告陳○銨玩球行為與原
      告所受之前揭傷害間並無因果關係存在；又縱使被告陳○
      銨第1次踢球時有將足球踢出，則原告所受前揭傷害是否
      為被告陳○銨所踢出之足球絆倒造成，亦應由原告舉證證
      明之，且原告跌倒後既有第三人去踢原告，則原告跌倒與
      被告陳○銨之踢球行為間，已因有第三人介入而使因果關
      係中斷，故不足認被告陳○銨之踢球行為與原告所受前揭
      傷害間存有相當因果關係。
（三）倘被告陳○銨等3人須對原告負連帶損害賠償責任，因原告
      出院後仍有正常上學，故原告所請求之看護費，應以半日
      看護費計算即可，且原告請求被告陳○銨等3人連帶賠償慰
      撫金50萬元，實已過高。　　　
（四）原告並未注意到被告陳○銨在其前方附近踢球，仍為追逐
      球而快速地跑過被告陳○銨面前，故於系爭事故地點追球
      奔跑之原告亦應具相同程度之與有過失。
（五）並聲明：原告之訴駁回；如受不利判決，願供擔保，請准
      宣告免為假執行。　　
三、兩造不爭執之事實（見本院卷一第305、306頁）
（一）原告與被告陳○銨於109年4月間為泰和國小之3年級學生，
      而原告就讀泰和國小3年乙班，被告陳○銨則就讀泰和國小
      3年丁班。
（二）於109年4月9日上午11時至11時10分泰和國小下課期間，
      原告與數名學童於系爭事故地點活動、跑步，被告陳○銨
      同時亦在附近踢球；嗣原告即跌倒，因而受有前揭傷害，
      並進行3次鋼板固定手術。
（三）本院卷一第145、147頁為原告自109年4月13日至109年5月
      29日之泰和國小109學年第2學期學生個人勤惰明細表。
四、兩造之爭點（見本院卷一第306頁）：
（一）被告陳○銨就原告因跌倒而受有前揭傷害，是否有過失？
（二）被告陳○銨之踢球行為，與原告所受前揭傷害間，有無因
      果關係？
（三）原告依民法第184條第1項前段、第193條第1項、第195條
      第1項前段、第187條第1項前段之規定，請求被告陳○銨等
      3人連帶賠償醫療費32萬2,287元、看護費6萬4,400元、慰
      撫金50萬元，有無理由？
（四）原告就其跌倒而致受有前揭傷害是否與有過失？若有，則
      兩造之過失比例為何？　　
五、得心證之理由：
（一）按因故意或過失，不法侵害他人之權利者，負損害賠償責
      任；又不法侵害他人之身體或健康者，對於被害人因此喪
      失或減少勞動能力或增加生活上之需要時，應負損害賠償
      責任，且被害人雖非財產上之損害，亦得請求賠償相當之
      金額；另限制行為能力人不法侵害他人之權利者，以行為
      時有識別能力為限，與其法定代理人連帶負損害賠償責任
      ，民法第184條第1項前段、第193條第1項、第195條第1項
      前段、第187條第1項前段分別定有明文。又依民法第184
      條第1項前段規定，侵權行為之成立，須行為人因故意過
      失不法侵害他人權利，亦即行為人須具備歸責性、違法性
      ，並不法行為與損害間有因果關係，始能成立，且主張侵
      權行為損害賠償請求權之人，對於侵權行為之成立要件應
      負舉證責任（最高法院102年度台上字第1893號判決意旨
      參照）。若行為人之行為並無故意或過失，或其行為與損
      害之間無相當因果關係者，均無令其負侵權行為損害賠償
      責任可言（最高法院87年度台上字第78號判決意旨參照）
      。原告雖主張：其所受前揭傷害是因被告陳○銨過失踢球
      行為所造成等語（見本院卷一第12至15頁），然已為被告
      陳○銨等3人所否認（見本院卷二第110至114頁），則依前
      揭說明，原告自應就被告陳○銨之過失及系爭事故之因果
      關係等有利於己事實負舉證責任。
（二）被告陳○銨就原告因跌倒而受有前揭傷害，是否有過失？
　 1、按民法第184條第1項前段所謂過失，是指行為人雖非故意
      ，但按其情節，應注意、能注意而不注意，或對於侵權行
      為之事實，雖預見其發生，而確信其不發生者而言（最高
      法院87年度台上字第78號判決意旨參照）。又侵權行為方
      面，過失之有無，應以是否怠於善良管理人之注意義務為
      斷，亦即行為人僅須有抽象輕過失，即可成立。而善良管
      理人之注意義務，乃指有一般具有相當知識經驗且勤勉負
      責之人，在相同之情況下是否能預見並避免或防止損害結
      果之發生為準（最高法院100年度台上字第328號判決意旨
      參照）。因此，關於未成年人的過失責任，應以同年齡、
      具有相當智慧及經驗之未成年人所具注意能力為標準。
   2、經本院當庭勘驗現場監視器錄影畫面光碟後，結果為：在
      泰和國小之門口廣場，於播放軟體時間（下同）3秒時，
      被告陳○銨手持1顆足球與另1名學童自畫面左側走出，且
      往畫面中央走，於4秒時，畫面右側飛出一顆球（下稱乙
      球），於5、6秒時，被告陳○銨將足球舉高後放手使足球
      往下墜落，並以右腳為支撐點，抬起左腳往上踢出，欲將
      足球踢出，嗣足球往下墜落後，被畫面中之樹叢擋住，無
      法看到足球，且亦無看到足球從樹叢上方飛出，同時於5
      、6秒時，有2名學童與原告自畫面右側跑出在追逐乙球且
      往畫面中央跑，原告跑在該2名學童後面，於6、7秒時，
      原告在畫面中部分被樹叢擋住之處往前撲地跌倒，於7、8
      秒時，被告陳○銨在原告跌倒位置的後方(即原告呈現跌倒
      姿勢後的腿部後方)，抬起右腳往上踢出，將被樹叢擋住
      且位在原告跌倒位置後方(即原告呈現跌倒姿勢後的腿部
      後方)地面上之足球踢出，有本院勘驗筆錄在卷可稽（見
      本院卷一第235至247頁）。
   3、被告陳○銨等3人固辯稱：被告陳○銨於第1次並未踢到足球
      ，是踢空，後來足球是自行向前滾動等語（見本院卷二第
      113頁），然依前揭勘驗結果所示，被告陳○銨是向其前方
      踢足球，且足球從踢至由擋住之樹叢顯現僅約2秒（即播
      放軟體時間6秒至8秒，見本院卷一第241頁），而由足球
      經被告陳○銨踢第2次而從樹叢顯現之位置反推，被告陳○
      銨第1次踢球所致之足球行向亦是在被告陳○銨第1次所踢
      方向之合理軌跡內，故本院認被告陳○銨雖未完全踢中足
      球，但仍應有碰觸、施加力道至足球上，始致足球產生迅
      速向前滾動之動能，而得於短短2秒內從被告陳○銨之站立
      位置滾動至擋住之樹叢，被告陳○銨等3人上開所辯，並非
      可信。
　 4、依個人戶籍資料所示（見本院卷一第53頁），被告陳○銨
      為100年6月出生，於系爭事故發生當時僅為8歲，正值成
      長、好動階段，而與被告陳○銨同年紀、同在國小就學之
      學童，於從事喜好運動時往往僅會專注其前方及球類行向
      ，而並未注意到左右兩側或稍遠距離之狀況，此由原告亦
      未注意到在其左側有一段距離之被告陳○銨已手持足球做
      出準備踢出之動態，仍繼續奔跑接近被告陳○銨，僅為儘
      速追逐到飛起之乙球一節觀之（見本院卷一第235、239、
      241頁），亦可資佐證，故與被告陳○銨同年紀、同在國小
      就學之學童注意義務標準實無法與成年人之注意義務等同
      視之，因此，如被告陳○銨於踢球時在其前方視野內已與
      他人保持安全距離，並謹慎控制踢球之力道與角度，即應
      認被告陳○銨已盡其善良管理人之注意義務。
   5、依前揭勘驗結果所載，於系爭事故發生前，另有其他學童
      在系爭事故地點追逐飛起之乙球（見本院卷一第239頁）
      ，而證人即原告之級任老師甲○○亦證稱：泰和國小並無規
      範規定系爭事故地點不得踢球等語（見本院卷一第280頁
      ），可見被告陳○銨於系爭事故發生前，在系爭事故地點
      踢足球，並無違反泰和國小之任何校園規範，且被告陳○
      銨於主觀上應亦是認知其得於系爭事故地點踢球；再者，
      被告陳○銨僅為泰和國小3年級學生，身體發展尚未成熟，
      力量相較成年人而言，自有不足，故未助跑之被告陳○銨
      在定點所踢出之足球射程及滾動距離應屬有限，而依前揭
      勘驗結果所載（見本院卷一第239頁），被告陳○銨於播放
      軟體時間5秒持足球放下踢球時，距離其右側、在系爭事
      故地點一同奔跑之原告及其他學童實仍保有相當距離（按
      ：原告嗣於播放軟體時間6秒時才靠近被告陳○銨，理由詳
      如下述），足見被告陳○銨應已注意到在其前方及所踢出
      之足球射程及滾動範圍內並無學童存在，其始於播放軟體
      時間5、6秒踢出足球（見本院卷一第241頁），此由被告
      陳○銨所踢出之足球於播放軟體時間8秒從樹叢顯現之位置
      ，距原告及其他學童於播放軟體時間5秒所處之位置仍相
      距一段距離觀之（見本院卷一第239、247頁），即屬明顯
      。故本院認無違反任何校園規範之被告陳○銨於系爭事故
      地點踢足球時，既已注意到其前方及所踢出之足球射程及
      滾動範圍內並無學童存在始踢出足球，則自難認被告陳○
      銨有違反同年紀、同在國小就學之學童善良管理人注意義
      務而具疏未注意系爭事故地點之活動者情況的過失。
　 6、被告陳○銨於播放軟體時間5秒持足球放下踢球時，距離其
      右側、在系爭事故地點奔跑之原告仍保有相當距離一節，
      業經本院說明如上；又依前揭勘驗結果所示，原告於播放
      軟體時間5秒時，仍距離被告陳○銨有一段相當之距離（見
      本院卷一第239頁），嗣原告於播放軟體時間6秒時，始奔
      跑靠近被告陳○銨及其所踢出之足球（見本院卷一第243頁
      ），因此，縱認原告主張：其是遭被告陳○銨所踢之足球
      絆倒等語為真（見本院卷一第13頁），亦是原告自行奔跑
      跑向被告陳○銨方向所致，且被告陳○銨對於原本在其右側
      、往前（按：是原告前方）奔跑之原告於短短1秒內突然
      奔跑靠近其及其所踢出之足球，是否有足夠之反應時間採
      取將已進行之踢球連續動作停止或即時將足球踢往其他方
      向等安全措施，而得以盡同年紀、同在國小就學之學童善
      良管理人注意義務程度以避免系爭事故之發生，誠有疑問
      ，故應認已採取踢球連續動作之被告陳○銨，對於從其右
      側奔跑接近之原告，並不具避免可能性，而無過失存在。
　 7、綜上，本院尚難僅因原告有於做出踢球舉動之被告陳○銨
      附近跌倒，即遽認被告陳○銨對於系爭事故之發生有疏未
      注意周遭狀況、保持安全距離之過失情事，原告主張：被
      告陳○銨疏未注意仍有其及其他學童在系爭事故地點活動
      ，就將足球踢出，已有過失等語（見本院卷一第13至15頁
      ），難以採信。
（三）被告陳○銨之踢球行為，與原告所受前揭傷害間，有無因
      果關係？　　
 　1、按侵權行為之債，以有侵權之行為及損害之發生，並二者
      間有相當因果關係為其成立要件（即「責任成立之相當因
      果關係」）。而所謂相當因果關係乃由「條件關係」及「
      相當性」所構成，必先肯定「條件關係」後，再判斷該條
      件之「相當性」，始得謂有相當因果關係。又條件關係，
      是指「無此行為，必不生此種損害」（最高法院101年度
      台上字第443號判決意旨參照）。因此，若侵權之行為與
      損害之發生間，不具「條件關係」，仍難謂該行為有「責
      任成立之相當因果關係」，或為被害人所生損害之原因。
　 2、依前揭勘驗結果所載（見本院卷一第235至247頁），並未
      見原告為被告陳○銨所踢出之足球絆倒之情，亦未見被告
      陳○銨所踢出之足球於系爭事故發生前與原告之距離及相
      對位置，則原告跌倒受有前揭傷害，是否確是被告陳○銨
      所踢出之足球所造成，誠有疑問；再者，系爭事故發生前
      ，原告既是呈現跑步追逐乙球之狀態，則自難排除原告是
      因自身跑步不慎而致摔倒之可能性；另若原告所主張：其
      有遭被告陳○銨所踢出之足球絆倒等語為真，則經被告陳○
      銨踢出之足球應會因原告所施加之外力而偏離其原有之行
      進軌道，然依前揭勘驗結果所示，於被告陳○銨第1次放下
      足球朝足球踢出後，至被告陳○銨再踢出第2次使足球從擋
      住之樹叢滾出之過程，足球俱在被告陳○銨第1次踢出位置
      往前踢出之合理行進軌道上及範圍內，並未偏離，故原告
      是否確有因被告陳○銨所踢出之足球絆倒，已難遽認；況
      且，由被告陳○銨於持足球踢出第1次後，因未將足球踢高
      、踢遠，旋又往前將足球踢出第2次之情觀之，可見被告
      陳○銨之目光應有持續專注在足球上，因此，倘原告真是
      遭被告陳○銨所踢出之足球絆倒，則持續專注在足球上之
      被告陳○銨應會注意到原告已遭其所踢出之足球絆到，而
      衡諸一般小學學童之正常反應，持續專注在足球上之被告
      陳○銨當下理應會停下動作，擺頭觀向已摔倒之原告方向
      ，自我驚訝或懷疑怎會發生系爭事故，但依前揭勘驗結果
      所示，被告陳○銨卻於原告往地面跌倒後，仍繼續步向足
      球，將足球踢出第2次，彷如原告之摔倒與其無關，故由
      被告陳○銨之當下立即反應觀之，亦難認被告陳○銨第1次
      所踢出之足球有使原告摔倒。從而，本院尚難僅因前揭勘
      驗結果呈現於原告摔倒受有前揭傷害前不久，被告陳○銨
      有在原告附近踢出足球，即遽認原告是遭被告陳○銨所踢
      出之足球絆倒。
   3、證人甲○○雖證稱：系爭事故發生後，其有詢問其班級學生
      ，有學生對其表示「原告是被從被告陳○銨方向所踢出之
      球絆倒，且踢球者是被告陳○銨」，沒有學生說原告是自
      己跌倒等語（見本院卷一第277、278、286頁），然與證
      人即被告陳○銨之級任老師乙○○證稱：系爭事故發生後，
      經其詢問，甲○○有向其表示「有學生說原告是被球絆倒，
      也有學生說原告不是被球絆倒，也有學生說不知道」等語
      互核（見本院卷一第284、285頁），顯有歧異，則系爭事
      故發生後，是否學生僅有表示原告是遭被告陳○銨所踢出
      之足球絆倒，而未表示原告其他摔倒之原因，誠有疑義，
      故依證人乙○○之前揭證述，既然已有學生表示原告並非遭
      被告陳○銨所踢出之足球絆倒，則尚難僅因證人甲○○所為
      之前揭證述，即逕認原告定是遭被告陳○銨所踢出之足球
      絆倒而受有前揭傷害。
　 4、原告固主張：其是遭被告陳○銨所踢出之足球絆倒才受有
      前揭傷害，且倘非被告陳○銨所為，被告陳○銨等3人又何
      須對其表達慰問之意及在泰和國小就賠償事宜進行協商？
      足認其所受前揭傷害確是被告陳○銨踢球所造成等語（見
      本院卷一第192、193頁），並提出泰和國小110年6月4日
      彰泰國學字第1100002099號函、原告之母與甲○○間之LINE
      通訊紀錄為證，惟查：
 （1）前揭函文雖記載「…（原告）第三節下課在操場被球絆倒…
      」（見本院卷一第175頁），且證人甲○○亦證稱：泰和國
      小有認定原告是被被告陳○銨所踢出之足球絆倒等語（見
      本院卷一第278頁），然該函文同記載「…關鍵錄影畫面不
      明…」（見本院卷一第175頁），且證人乙○○亦證稱：從現
      場監視器錄影畫面，可看到足球進到看不到的區域，因原
      告就跌倒，當下老師覺得系爭事故之當事人為原告及被告
      陳○銨等語（見本院卷一第285頁），可見泰和國小所憑之
      現場監視器錄影畫面與本院相同，在原告跌倒之關鍵時刻
      均因樹叢擋住而無法清楚釐清原告跌倒之原因，故泰和國
      小以前揭關鍵時刻不明之錄影畫面認定原告是遭被告陳○
      銨所踢出之足球絆倒，應屬主觀臆測之詞，況泰和國小所
      為之行政調查結果亦無拘束本院之效力，因此，尚難僅因
      前揭函文有記載「…（原告）第三節下課在操場被球絆倒…
      」，即遽為有利於原告之認定。
 （2）依原告之母與甲○○間之LINE通訊紀錄所示（見本院卷一第
      215、219頁），甲○○雖有向原告之母表示「踢球的小朋友
      家長想向您表達問候」、「對方家長可以主動和您連絡嗎
      」、「丁班老師要我代為轉達踢球小朋友的問候之意，他
      們有心要去探視（原告），但是，因疫情影響，他們等（
      原告）出院再上門打擾」，且兩造曾在泰和國小就賠償事
      宜進行協商（見本院卷一第193、234頁），但於社會上，
      未受傷者為息事寧人或減少麻煩或迫於壓力，在未釐清事
      實真相前，出於善意向受傷者表達慰問之意，所在多有，
      故無從只因被告陳○銨等3人欲向原告表達慰問之意，即推
      論被告陳○銨等3人已自承被告陳○銨所踢出之足球有絆倒
      原告，被告陳○銨等3人欲表達慰問之意，應認僅為其等基
      於道義所做出之回應而已，況原告已陳稱：兩造在泰和國
      小就賠償事宜進行協商時，被告謝○君有聲稱「是原告先
      跌倒後，被告陳○銨才踢出足球」，故兩造調解不成等語
      （見本院卷一第13頁），可見被告陳○銨等3人於系爭事故
      發生後即否認原告有遭被告陳○銨所踢出之足球絆倒一事
      ，因此，原告以被告陳○銨等3人曾欲表達慰問之意及有就
      賠償事宜與其進行協商為由，主張被告陳○銨等3人已承認
      被告陳○銨所踢出之足球有絆倒原告（見本院卷一第193頁
      ），稍嫌速斷，並非可採。
　 5、綜上，原告摔倒受有前揭傷害，是否確為被告陳○銨踢球
      行為所造成，既有疑義，則自難遽認被告陳○銨之踢球行
      為與原告摔倒受有前揭傷害間具相當因果關係之「條件關
      係」，原告主張：其是遭被告陳○銨所踢出之足球絆倒，
      故其所受前揭傷害與被告陳○銨之踢球行為間存有因果關
      係等語（見本院卷一第127、128頁），不足採信。
（四）原告依民法第184條第1項前段、第193條第1項、第195條
      第1項前段、第187條第1項前段之規定，請求被告陳○銨等
      3人連帶賠償醫療費32萬2,287元、看護費6萬4,400元、慰
      撫金50萬元，有無理由？又原告就其跌倒而致受有前揭傷
      害是否與有過失？若有，則兩造之過失比例為何？　　
　　  依前所述，被告陳○銨就系爭事故之發生並無過失，且其
      踢球行為與原告摔倒受有前揭傷害間亦無存有相當因果關
      係，則原告依民法第184條第1項前段、第193條第1項、第
      195條第1項前段、第187條第1項前段之規定，請求被告陳
      ○銨等3人連帶賠償醫療費32萬2,287元、看護費6萬4,400
      元、慰撫金50萬元，並非可採。又被告陳○銨等3人既對原
      告不負侵權行為損害賠償責任，則自無必要再探究原告就
      系爭事故之發生是否有與有過失之情事，附此敘明。
六、綜上所述，原告依民法第184條第1項前段、第193條第1項、
    第195條第1項前段、第187條第1項前段之規定，請求被告陳
    ○銨等3人連帶給付88萬6,687元，及自起訴狀繕本送達翌日
    起至清償日止，按週年利率百分之5計算之利息，為無理由
    ，應予駁回。至原告假執行之聲請，因訴之駁回而失所附麗
    ，應併予駁回。
七、本件事證已臻明確，兩造其餘攻擊防禦方法及證據，核與判
    決結果不生影響，爰不一一論列，併此敘明。
八、訴訟費用負擔之依據：民事訴訟法第78條。
中　　華　　民　　國　　111 　年　　1 　　月　　14　　日
                  民事第一庭    法　官　許嘉仁
以上正本係照原本作成。
如不服本判決，須於判決送達後20日內向本院提出上訴狀（須按
他造當事人之人數附繕本）。如委任律師提起上訴者，應一併繳
納上訴審裁判費。
中　　華　　民　　國　　111 　年　　1 　　月　　14　　日
                                書記官　曾靖雯